臺灣桃園地方法院刑事判決　　　　　　　　　　　　　九十三年度易字第一五０號
　　公　訴　人　臺灣桃園地方法院檢察署檢察官
　　被　　　告　甲○○　男　二.
右列被告因毒品危害防制條例案件，經檢察官提起公訴（九十三年度毒偵字第一五四
號），及移送併案審理（九十三年度毒偵字第一七○八號），被告於本院準備程序進
行中，就被訴事實為有罪之陳述，經本院告知簡式審判程序意旨，並聽許公訴人及被
告之意見後，本院合議庭裁定依簡式審判程序審理，本院判決如左：
    主  文
甲○○連續施用第二級毒品，累犯，處有期徒刑陸月，如易科罰金，以佰元折算壹
日。
    理  由
一、甲○○前因竊盜案件，經本院於民國九十一年八月七日，以九十一年度桃簡字第
    四○四號刑事判決判處有期徒刑三月確定，並於九十二年三月六日易科罰金執行
    完畢；又曾因施用第二級毒品案件，於九十年一月三日經台灣板橋地方法院裁定
    九十年度毒聲字第五四六號裁定，令入戒治處所施以強制戒治一年，自九十年二
    月二日起開始執行強制戒治，嗣經裁定停止戒治，所餘戒治期間付保護管束，而
    其保護管束於九十一年二月一日執行完畢，並經台灣板橋地方法院檢察署檢察官
    於九十一年三月十一日，以九十一年戒毒偵字第一一六號為不起訴處分。詎料，
    甲○○猶不知悔改，基於施用第二級毒品安非他命之概括犯意，先後於：
    九十二年八月十一日下午二時五十五分許為警採尿前回溯九十六小時內某時，
      在自家住處即桃園縣八德市○○里○○鄰○○街八六號內，施用第二級毒品安
      非他命。
    九十二年十月二十五日下午五時十九分許為警採尿前回溯九十六小時內某時，
      在自家住處內，施用第二級毒品安非他命。
    九十三年一月十八日下午四時三十分許為警採尿前回溯九十六小時內某時，在
      自家住處內，施用第二級毒品安非他命。
    因甲○○係屬列管毒品人口，經警通知到場接受列管毒品人口尿液檢體採集，始
    知上情。
二、案經桃園縣政府警察局八德分局報請台灣桃園地方法院檢察署檢察官偵查起訴及
    移送併案審理。
    理  由
一、程序部分：本件被告甲○○所犯係死刑、無期徒刑或最輕本刑為三年以上有期徒
    刑以外之罪，其於準備程序中就被訴事實為有罪之陳述，經本院告知簡式審判程
    序之旨，並聽取當事人意見後，經本院合議庭依刑事訴訟法第二百七十三條之一
    第一項規定裁定由受命法官獨任進行簡式審判程序，合先敘明。
二、經查右揭犯罪事實，業據被告甲○○於本院審理時坦承不諱，又被告先後經警於
    事實欄所示之採尿時間採取尿液送驗後，均呈第二級毒品安非他命之陽性反應，
    此有桃園縣警察局八德分局列管人口尿液檢體採集送驗紀錄表及昭信科技顧問股
    份有限公司濫用藥物陽性檢體檢驗報告各三紙附卷可稽，本件被告甲○○連續施
    用第二級毒品犯行之事證明確，被告犯行洵堪認定。按毒品危害防制條例業經總
    統於九十二年七月九日修正公布，並自九十三年一月九日施行，其中對於施用毒
    品之犯行，依修正前、修正後毒品危害防制條例第十條第一、二項之規定，就法
    定刑部分並無修正；惟就施用毒品之訴追要件，依修正前、修正後毒品危害防制
    條例規定則有不同。依修正前毒品危害防制條例第二十條、第二十三條，就施用
    毒品犯行之是否訴追，係區分為第一次犯、五年後再犯、五年內再犯之前是否曾
    強制戒治、五年內再犯該次是否須強制戒治、三犯以上，即如係第一次犯、五年
    後再犯、五年內再犯之前未經強制戒治，該次經觀察勒戒後亦無須強制戒治者，
    即依規定俟觀察勒戒或強制戒治程序終結後，由檢察官為不起訴處分，而不予追
    訴處罰；僅限於五年內再犯之前曾經強制戒治、五年內再犯該次須強制戒治、三
    犯以上者，始認符訴追條件，應予追訴處罰。而修正後毒品危害防制條例第二十
    條、第二十三條，就施用毒品犯行之是否訴追，係區分為第一次犯、五年後再犯
    、五年內再犯，即如係第一次犯、五年後再犯者，即依規定俟觀察勒戒或強制戒
    治程序終結後，由檢察官為不起訴處分，而不予追訴處罰；僅限於五年內再犯者
    ，始認符訴追條件，應予追訴處罰。是關於施用第一級、第二級毒品，經觀察、
    勒戒後，認有繼續施用毒品之傾向而送強制戒治期滿後，經檢察官為不起訴處分
    後，於五年內再犯施用第一級、第二級毒品之罪者，不論依新、舊法規定，檢察
    官均得依法追訴並由法院依法審判。被告甲○○前因施用毒品案件，經送強制戒
    治而於九十一年二月一日期滿，並經臺灣板橋地方法院檢察署檢察官不起訴處分
    之事實，復有臺灣板橋地方法院檢察署檢察官九十一年度戒毒偵字第一一六號不
    起訴處分書及刑案資料查註紀錄表各一份在卷可參，依上開說明，被告係於強制
    戒治執行完畢釋放後，五年內再犯毒品危害防制條例第十條第一項、第二項之罪
    ，依毒品危害防制條例第二十三條第二項規定，應依法起訴。檢察官予以起訴，
    即無不合。
三、按「連續數行為而犯同一之罪名者，以一罪論，刑法第五十六條訂有明文，則當
    連續犯罪之際，遇刑法有變更時，其一部涉及舊法，一部涉及新法者，即應依最
    後行為時之法律處斷」，最高法院著有二十九年上字第三八六六號判例可資參照
    。本件被告連續施用第二級毒品之犯行，因其最後施用行為之時係九十三年一月
    十八日，係屬毒品危害防制條例修正公佈施行日後，故就本件被告所涉連續施用
    第二級毒品之犯行，自不生比較新舊法之問題。核被告所為，係犯毒品危害防制
    條例第十條第二項之施用第二級毒品罪。其持有安非他命之低度行為，為施用之
    高度行為所吸收，不另論罪。被告多次施用第二級毒品安非他命之行為，時間緊
    接，所犯又係構成要件相同罪名，顯係基於概括犯意，為連續犯，應依刑法第五
    十六條規定以一罪論，並加重其刑。被告前因竊盜案件，經本院於九十一年八月
    七日以九十一年度桃簡字第四○四號判處有期徒刑三月確定，於九十二年三月六
    日易科罰金執行完畢，此有台灣高等法院被告全國前案紀錄表一份附卷可稽，被
    告於前開刑之執行完畢五年內再犯本件最重本刑為有期徒刑以上之罪，為累犯，
    應依刑法第四十七條之規定，加重其刑。被告本次犯行有二以上加重事由，均應
    遞予加重。爰審酌被告多次施用安非他命之犯罪事實，經觀察勒戒、強制戒治均
    無成效，本次施用毒品期間又長達五月，可見其陷溺毒品甚深，而施用毒品屬於
    自戕性之犯罪，對社會之直接危害較不明顯，被告犯罪之動機、手段、被告犯後
    態度等一切情狀，量處如主文所示之刑，並諭知易科罰金之折算標準，以示懲儆
    。
四、據上論斷，應依刑事訴訟法第二百七十三條之一第一項、第二百九十九條第一項
    前段，毒品危害防制條例第十條第二項，刑法第十一條前段、第五十六條、第四
    十七條、第四十一條第一項前段，罰金罰鍰提高標準條例第二條，判決如主文。
本案經檢察官張啟聰到庭執行職務。
中　　　華　　　民　　　國　　九十三　　年　　　十　　　月　　 十四 　　日
                                 臺灣桃園地方法院刑事第五庭
                                         法  官  周炳全
右正本證明與原本無異。
如不服本判決，應於送達後十日內，向本院提出上訴狀。
                                         書記官  陳夏施
中　　　華　　　民　　　國　　九十三　　年　　　十　　　月　　 十四 　　日
附錄本件論罪科刑法條全文
毒品危害防制條例第十條
施用第一級毒品者，處六月以上五年以下有期徒刑。
施用第二級毒品者，處三年以下有期徒刑。
